【裁判字號】    98,台上,944
【裁判日期】    980527
【裁判案由】    損害賠償
【裁判全文】
最高法院民事裁定              九十八年度台上字第九四四號
上  訴  人  甲○○
訴訟代理人  郭芳宜律師
被 上訴 人  台灣美國運通國際股份有限公司
法定代理人  乙○○
上列當事人間請求損害賠償事件，上訴人對於中華民國九十八年
三月十日台灣高等法院判決（九十六年度上字第九二二號），提
起一部上訴，本院裁定如下：
    主  文
上訴駁回。
第三審訴訟費用由上訴人負擔。
    理  由
按上訴第三審法院，非以原判決違背法令為理由，不得為之。又
提起上訴，上訴狀內應記載上訴理由，其以民事訴訟法第四百六
十九條所定事由提起第三審上訴者，應於上訴狀內表明：原判決
所違背之法令及其具體內容、暨依訴訟資料合於該違背法令之具
體事實。其依同法第四百六十九條之一規定提起上訴者，並應具
體敘述為從事法之續造、確保裁判之一致性或其他所涉及之法律
見解具有原則上重要性之理由。同法第四百六十七條、第四百七
十條第二項分別定有明文。而依同法第四百六十八條規定，判決
不適用法規或適用不當者，為違背法令；依同法第四百六十九條
規定，判決有該條所列各款情形之一者，為當然違背法令。是當
事人提起第三審上訴，如以同法第四百六十九條之事由為上訴理
由時，其上訴狀或理由書應表明該判決所違背之法令條項，或有
關判例、解釋字號，或成文法以外之習慣或法理等及其具體內容
，暨係依何訴訟資料合於該違背法令之具體事實。如未依上述方
法表明，或其所表明者與上開法條規定不合時，即難認為已合法
表明上訴理由，其上訴自非合法。本件上訴人對於原判決提起第
三審上訴，雖以該判決違背法令為由，惟核其上訴理由狀所載內
容，係就原審取捨證據、認定事實之職權行使所論斷：被上訴人
之受僱人因操作電腦系統動作錯誤，致使財團法人金融聯合徵信
中心（下稱聯徵中心）記載上訴人之金卡消費款項未繳遭強制停
用，造成上訴人名譽與信用受損。參酌兩造資力、被上訴人受僱
人過失程度，及上訴人受損害之期間等一切情狀，認上訴人請求
慰撫金以新台幣（下同）十萬元為適當。又聯徵中心之記錄已更
正，被上訴人亦協助上訴人通知各該銀行有關聯徵中心記錄錯誤
之事實，並請求各銀行予以更正完畢，上訴人之名譽信用已經完
全回復，無登報道歉予以回復之必要。再者，上訴人所主張之利
息損害並無法證明，且與被上訴人之發布強制停卡訊息間，不具
備相當因果關係。另上訴人所稱因信貸可償還循環利息額度降低
之損害，純係其假設之推論，難謂構成上訴人之所失利益。從而
，上訴人依侵權行為之法律關係請求被上訴人給付非財產上損害
逾十萬元及登報道歉部分，與財產上損害一百五十四萬元，不應
准許等情，指摘為不當，並就原審命為辯論及已論斷者，泛言謂
為違法，而非表明該判決所違背之法令及其具體內容，暨依訴訟
資料合於該違背法令之具體事實，難認其已合法表明上訴理由。
依首揭說明，應認其上訴為不合法。
據上論結，本件上訴為不合法。依民事訴訟法第四百八十一條、
第四百四十四條第一項、第九十五條、第七十八條，裁定如主文
。
中    華    民    國  九十八  年    五    月  二十七  日
                      最高法院民事第六庭
                          審判長法官  朱  建  男
                                法官  顏  南  全
                                法官  林  大  洋
                                法官  沈  方  維
                                法官  王  仁  貴
      本件正本證明與原本無異
                                      書  記  官
中    華    民    國  九十八  年    六    月    九    日
                                                      Ｅ


司法院資訊處製作；財團法人民間司法改革基金會備份。
